臺灣屏東地方法院刑事判決　　　　　　　 96年度易字第531號
公　訴　人　臺灣屏東地方法院檢察署檢察官
被　　　告　甲○○
　　　　　　　　　　（現於臺灣屏東看守所羈押中）
上列被告因竊盜案件，經檢察官提起公訴（96年度偵字第4043
號），被告於準備程序中就被訴事實為有罪之陳述，經本院合議
庭裁定改以簡式審判程序審理，判決如下：
    主  文
甲○○犯如附表所列肆罪，均累犯，各處如附表宣告刑欄所列之
刑。如附表編號一、二所示貳罪，均減為有期徒刑貳月，並與如
附表編號三、四所列不予減刑之犯罪所處之刑，應執行有期徒刑
壹年肆月。
    犯  罪  事  實
一、甲○○意圖為自己不法之所有，分別為下列竊盜行為：
（一）於民國95年12月底某日22時許，在張金環所經營、位於屏
      東縣屏東市○○○路3 號之「佳佳檳榔攤」，趁該檳榔攤
      營業時間已結束，無人在內看管，而開門進入其內，徒手
      竊取張金環所有之長壽牌香煙1 條，得手後即將竊得之香
      煙抽用完畢。
（二）於96年3 月中旬某日凌晨0 時許，在曾淑婷所經營、位於
      屏東縣內埔鄉○○路781 號之「吉利檳榔攤」，趁該檳榔
      攤營業時間已結束，無人在內看管，而徒手竊取曾淑婷所
      有之音響1 組（包括主機1 台及喇叭3 個）、DVD 錄放影
      機1 台、對講機3 台、峰牌香煙及七星牌香煙各1 條，得
      手後即將上開竊得之音響、DVD 錄放影機及對講機放置於
      其位於屏東縣竹田鄉○○村○○路4 號之住處房間內，供
      己使用，竊得之香煙2 條則為其抽用完畢。
（三）於96年6 月9 日10時，在湯瑞蘭位於屏東縣竹田鄉○○路
      129 號之住處，見該屋無人在內，即自具有防閑作用之冷
      氣機窗口將冷氣機推入屋內，再自該冷氣機窗口爬入屋內
      （無故侵入住宅部分未據告訴），在客廳內徒手竊取湯瑞
      蘭所有之現金新臺幣168 元，得手後即逃離現場，並將竊
      得之金錢花用殆盡。
（四）於96年6 月24日9 時許，在洪寶雲位於屏東縣竹田鄉○○
      路1 之1 號之住處，見該房屋廁所處之窗戶外側鐵條業遭
      破壞，乃基於竊取該屋內所有財物之犯意，翻越上開窗戶
      ，無故侵入該住宅內，先徒手竊取洪寶雲所有之布娃娃2
      個、陶器存錢筒3 個，得手後離開現場，將上開竊得之物
      放置於其上址住處；再於同日13時30分許，返回洪寶雲上
      開住處，並聯絡從事二手貨收購業務之簡明德前往洪寶雲
      上開住處，以利用不知情之簡明德將洪寶雲所有之電視機
      及電冰箱各1 台搬運離去之方式，欲接續竊取洪寶雲所有
      之電視機及電冰箱各1 台，惟甲○○與簡明德尚未將電視
      機及電冰箱搬離現場時，即為執勤警員當場查獲。嗣甲○
      ○於上開（四）部分之犯行為警查獲後，在上開（一）、
      （二）部分犯行，未為有偵查犯罪職務之機關或公務員發
      覺前，即主動向偵辦之警員供承上開（一）、（二）部分
      犯行，而自願接受裁判。
二、案經被害人洪寶雲訴由屏東縣警察局潮州分局報告臺灣屏東
    地方法院檢察署檢察官偵查起訴。
    理  由
一、本件被告甲○○所犯均係死刑、無期徒刑或最輕本刑為3年
    以上有期徒刑或高等法院管轄第一審案件以外之罪，其於準
    備程序期日就被訴事實為有罪之陳述，經本院告知簡式審判
    程式之旨，並聽取公訴人及被告之意見後，經合議庭依刑事
    訴訟法第273 條之1 第1 項規定，裁定由受命法官獨任進行
    簡式審判程序，是依刑事訴訟法第273 條之2 規定，本件之
    證據調查，不受同法第159 條第1 項、第161 條之2 、第
    161 條之3 、第163 條之1 及第164 條至第170 條規定之限
    制，合先敘明。
二、前揭犯罪事實，業據被告甲○○迭於警詢、偵查及本院審理
    中坦承不諱，核與證人即被害人張金環、曾淑婷、湯瑞蘭、
    洪寶雲於警詢時證述渠等所有之物遭竊情節、證人黃文彬證
    述發現被告於96年6 月9 日10時許自被害人湯瑞蘭住處逃逸
    ，及證人簡明德證述被告聯絡其至洪寶雲上址住處搬運電視
    機、電冰箱等情大致相符，並有偵查報告書、搜索、扣押筆
    錄暨扣押物品目錄表各1 份、贓物認領保管單2 紙、現場及
    查證照片20幀附卷可稽，足認被告自白與事實相符，堪可採
    信。綜上所述，本件事證明確，被告犯行均堪認定。
三、按刑法第321 條第1 項第2 款所謂「其他安全設備」，係指
    除門扇牆垣以外，依通常觀念足認為防盜之一切設備而言。
    屋頂之天窗，雖供採光而設，如為構成屋頂之一部分，仍兼
    具隔絕防閑作用，如毀損天窗玻璃入內行竊，應為毀越其他
    安全設備竊盜罪，最高法院78年度台上字第4418號判決意旨
    參照。是房屋牆上所設置之冷氣機窗口，雖係供安裝冷氣機
    而設，然其仍兼具隔絕防閑之作用，又窗戶亦屬防閑之設施
    ，自均屬刑法第321 條第1 項第2 款所謂之「其他安全設備
    」。核被告甲○○犯罪事實欄（一）、（二）部分所為，均
    係犯刑法第320 條第1 項之竊盜罪，其犯罪事實欄（三）部
    分所為，係犯刑法第321 條第1 項第2 款之踰越安全設備竊
    盜罪，其犯罪事實欄（四）部分所為，則係刑法第306 條之
    無故侵入他人住宅罪、同法第321 條第1 項第2 款之踰越安
    全設備竊盜罪。且就犯罪事實欄（四）部分，被告自承其一
    開始就欲竊取全部財物，只是拿不走，暫時離開1 次等語，
    足認其於96年6 月24日9 時許及同日下午前往被害人洪寶雲
    住處竊取財物之犯行，係以單一犯意接續數行為以實現同一
    犯罪構成要件，即促成1 個犯罪結果之發生，侵害同一法益
    ，雖在犯罪完畢前，其各個舉動，已與竊盜罪之構成要件符
    合，但在行為人主觀上對於各個舉動，不過為其一個竊盜犯
    行之一部，應認係1 個行為的持續，而論以單純一罪。被告
    以一翻越被害人洪寶雲住處窗戶進入該住宅竊盜之行為，同
    時構成踰越安全設備竊盜罪及無故侵入他人住宅罪，為想像
    競合犯，應依刑法第55條規定從一重之踰越安全設備竊盜罪
    處斷。被告所犯刑法第306 條之無故侵入住宅罪，起訴書中
    雖漏未爰引法條，惟起訴書之犯罪事實欄中業已敘及被告此
    部分之犯罪事實，本院自得併予審理。又被告前揭4 次竊盜
    及踰越安全設備竊盜犯行各具獨立性，其每次行為皆可獨立
    成罪，應予分論併罰。被告前於94年間因竊盜案件，經本院
    以94年度簡字第481 號判決判處有期徒刑6 月確定，於94年
    9 月20日易科罰金執行完畢，有臺灣高等法院被告前案紀錄
    表1 份為憑，其於有期徒刑執行完畢後，5 年以內故意再犯
    本件有期徒刑以上之4 罪，均為累犯，應分別依刑法第47條
    第1 條規定加重其刑。被告行為後，在有偵查犯罪職務之公
    務員發覺其犯罪事實欄（一）、（二）部分之犯行前，即自
    行向偵辦警員陳明犯罪事實欄（一）、（二）部分之犯罪事
    實，而願接受裁判，有警員曾國鎮之偵查報告書1 紙附卷可
    稽，核與自首要件相符，是就其所犯其犯罪事實欄（一）、
    （二）部分之犯行，應依刑法第62條前段規定減輕其刑，並
    就此部分犯行依法先加重後減輕之。爰審酌被告素行不良，
    年僅22歲，竟不知以正當工作賺取財物，而一再任意行竊他
    人財物，造成他人財產損失，考量其犯罪目的、手段、智識
    程度（國中畢業）、生活狀況、所生損害，及犯後坦承犯行
    ，態度尚稱良好等一切情狀，分別量處如附表宣告刑欄所示
    之刑。
四、末查本件被告犯罪事實欄（一）、（二）部分2 次竊盜犯行
    之犯罪時間均在96年4 月24日以前，所犯均為刑法第320 條
    第1 項之罪，宣告刑未逾有期徒刑1 年6 月，悉合於減刑條
    件，爰依中華民國96年罪犯減刑條例第2 條第1 項第3 款之
    規定，分別減其刑期二分之一，並就其減刑後之刑與如附表
    編號三、四所示不予減刑之犯罪（犯罪時間已在96年4 月24
    日以後）之刑定其應執行之刑。
據上論斷，應依刑事訴訟法第299 條第1 項前段、第273 條之1
第1 項，刑法第320 條第1 項、第321 條第1 項第2 款、第306
條第1 項、第55條、第47條第1 項、第62條前段、第51條第5款
，刑法施行法第1 條之1 ，中華民國96年罪犯減刑條例第2 條第
1 項第3 款、第7 條、第11條，判決如主文。
本案經檢察官陳川傑到庭執行職務。
中　　華　　民　　國　　96　　年　　8 　　月　　16　　日
                    刑事第五庭    法  官  李宜娟
以上正本證明與原本無異。
如不服本件判決應於收受本判決送達後10日內向本院提出上訴書
狀（均須按他造當事人之人數附繕本）。
中　　華　　民　　國　　96　　年　　8 　　月　　16　　日
                                  書記官  孫秀桃
附錄本案論罪科刑法條
刑法第306條第1項：
無故侵入他人住宅、建築物或附連圍繞之土地或船艦者，處1 年
以下有期徒刑、拘役或3 百元以下罰金。
刑法第320條第1項：
意圖為自己或第三人不法之所有，而竊取他人之動產者，為竊盜
罪，處5 年以下有期徒刑、拘役或5 百元以下罰金。
刑法第321條第1項：
犯竊盜罪而有左列情形之一者，處6 月以上、5 年以下有期徒刑
：
一　於夜間侵入住宅或有人居住之建築物、船艦或隱匿其內而犯
    之者。
二　毀越門扇、牆垣或其他安全設備而犯之者。
三　攜帶兇器而犯之者。
四　結夥三人以上而犯之者。
五　乘火災、水災或其他災害之際而犯之者。
六　在車站或埠頭而犯之者。
附表：
┌──┬──────┬──────┬──────┬─────┬─────┐
│編號│犯罪事實    │  所犯罪名  │  所犯法條  │  宣告刑  │減刑後刑期│
├──┼──────┼──────┼──────┼─────┼─────┤
│一  │如犯罪事實欄│竊盜        │刑法第320條 │ 有期徒刑 │ 有期徒刑 │
│    │（一）所示  │            │第1 項      │ 肆月     │ 貳月     │
├──┼──────┼──────┼──────┼─────┼─────┤
│二  │如犯罪事實欄│竊盜        │刑法第320條 │ 有期徒刑 │ 有期徒刑 │
│    │（二）所示  │            │第1 項      │ 肆月     │ 貳月     │
├──┼──────┼──────┼──────┼─────┼─────┤
│三  │如犯罪事實欄│踰越安全設備│刑法第321條 │ 有期徒刑 │ 不予減刑 │
│    │（三）所示  │竊盜        │第1 項第2 款│ 柒月     │          │
├──┼──────┼──────┼──────┼─────┼─────┤
│四  │如犯罪事實欄│踰越安全設備│刑法第321條 │ 有期徒刑 │ 不予減刑 │
│    │（四）所示  │竊盜        │第1 項第2 款│ 柒月     │          │
└──┴──────┴──────┴──────┴─────┴─────┘
